# 国有控股高危行业企业计提专项储备是否纳入国有资产

提问人：wangxinwu 时间：2012-03-21 09:23:07
国有控股煤炭企业，资产负债表所有者权益中包含的专项储备（安全生产费、维简费），在计算国有资产保值增值是否扣除。

回答人：chenyiwei
此问题在 2009 年以来历年的决算编制手册和国资委、上海市层面的培训材料中均未明确提及，个人理解，专项储备作为净资产的一部分，也应纳入国有权益填报（已计提尚未使用的专项储备本质上属于经营积累的一部分，而动用专项储备会导致国有权益减少）。